臺灣高等法院刑事裁定
110年度侵聲再字第1號
再審聲請人  
即受判決人  林上恩



上列再審聲請人即受判決人因妨害性自主等案件，對於本院106
年度侵上訴字第302號，中華民國108年1月10日第二審確定判決
，聲請再審，本院裁定如下：
    主  文
再審之聲請駁回。
    理  由
一、聲請意旨略以：告訴人A女脖頸及胸口是吻痕，而非我毆打
    造成的；證人曹文玥證詞不可採信；原確定判決認定103年1
    2月15日之錄音內容，實為103年12月16日發生，請審酌A女1
    03年12月17日警詢筆錄、臺灣臺北地方法院（下稱臺北地院
    ）105年12月20日、106年1月11日、106年3月7日勘驗筆錄、
    B男103年12月17日警詢筆錄、遠傳資料查詢之B男手機通話
    紀錄、少年洪○晴104年2月5日警詢筆錄、A女及B男106年4月
    12日第一審審判筆錄、A女107年11月1日第二審審判筆錄，
    並請勘驗本案前於臺北地院審理時，我提出再審聲請所檢附
    之103年12月16日早上錄音之譯文作為新證據，依刑事訴訟
    法第420條第1項第6款聲請再審，以證明聲請人並無於103年
    12月16日對告訴人為強制性交犯行等語。
二、有罪之判決確定後，有刑事訴訟法第420條所列情形時，為
    受判決人之利益，得聲請再審。而該條第1項第6款所謂發現
    新事實或新證據，係指判決確定前已存在或成立而未及調查
    斟酌，及判決確定後始存在或成立之事實、證據，且就該新
    事實或新證據，單獨或與先前之證據綜合判斷，足認受有罪
    判決之人應受無罪、免訴、免刑或輕於原判決所認罪名之判
    決者為限，刑事訴訟法第420條第1項第6款、第3項有明文。
    準此，關於新事實及新證據之定義，對於新規性之要件，採
    取以該證據是否具有「未判斷資料性」而定，舉凡法院未經
    發現而不及調查審酌者，不論該證據之成立或存在，係在判
    決確定之前或之後，亦不問受判決人是否明知，甚且法院已
    發現之證據，但就其實質之證據價值未加以判斷者，均具有
    新規性。法院在進行綜合評價之前，因為新證據必須未經原
    確定判決評價過，始符合具有「未判斷資料性」，故聲請人
    所提出之證據，是否具有新規性，自應先予審查。如果在原
    確定判決審判中已提出之證據，已經原法院審酌者，即不具
    備新規性之要件。另關於新事實及新證據之確實性要件之判
    斷方法，則兼採「單獨評價」或「綜合評價」之體例，即當
    新證據本身尚不足以單獨被評價為與確定判決認定事實有不
    同之結論者，即應與確定判決認定事實基礎之「既存證據」
    為綜合評價，以評斷有無動搖該原認定事實之蓋然性。　
三、經查：
　㈠原確定判決審酌再審聲請人即受刑人甲○○之供述、證人即被
    害人A女、B男及曹文玥於偵查、第一、二審審理時之證述，
    並參考受理疑似性侵害事件驗傷診斷書上載明A女頸部右側
    及左側淡紫色瘀青（分別為0.9×0.5公分、1.2×0.3公分）及
    右前胸部淡紫色瘀青（0.6×0.3公分）等傷勢，復參採原審
    及本院前審分別勘驗聲請人與A女於103年12月15日為性交行
    為之錄音檔案、同年月16日之錄影檔案，綜合判斷聲請人於
    103年12月16日，在租處，與A女為兩次性交行為，確實是違
    反A女之意願所為，而認犯有強制性交罪（共2罪），並就何
    以認定犯罪時間是103年12月16日而非15日一情，說明：觀
    諸聲請人與A女於103年12月15日性交過程錄音光碟、同年月
    16日性交錄影光碟結果，可知A女於16日與聲請人為性交行
    為時，均面無表情，乃被動配合聲請人之要求，與其於15日
    與聲請人為性交行為時，言談自然，顯然有異。且依勘驗16
    日14：19至14：29內容，從聲請人之口氣、對於A女發現其
    將二人性交過程錄製之反應等節，可認A女並非自願為之，
    縱於過程曾有表情愉悅之情形，亦如A女所述乃遭聲請人所
    迫，加之聲請人於警詢自承於16日與A女發生兩次性交行為
    等語，足認被告確於「103年12月16日」，違反A女之意願，
    對A女為兩次強制性交犯行。是原確定判決顯已就證據之取
    捨、事實認定及所憑法律依據詳敘其理由，並對聲請人否認
    犯罪辯詞，如何不足採信，已依卷內資料予以指駁及說明，
    從形式上觀察，無足以影響判決結果之違法情形，論斷過程
    皆為事實審法院職權之適當行使，無悖於經驗法則、論理法
    則及法律之解釋適用原則，亦無違法不當之情形。
　㈡聲請人雖以前詞為由聲請再審，惟：
　  ⒈原確定判決就A女受有頸、胸部瘀傷部分，依A女與曹文玥
      於審理時之證述、驗傷診斷書，認為係聲請人對A女為第
      一次強制性交暴行過程所造成當然之結果，已不另論罪，
      是即便該等部分瘀傷成因，非聲請人毆打所致，亦無礙其
      係以強制手段對A女為性交行為事實之認定。
　  ⒉原審分別於106年3月7日、28日勘驗聲請人與A女為性交過
      程錄製之檔案，前者係錄音檔，後者為錄影檔（原審卷二
      第129頁反面至第140頁、第157頁反面至第159頁反面），
      A女並於106年4月12日原審審理時證稱上開錄音、錄影之
      內容，分別指涉103年12月15日、16日之性交過程（原審
      卷二第175頁反面），而聲請人就此始終未予爭執或否認
      （原審卷二第184頁反面、第290頁；本院前審卷二第210
      頁），復於審理之末問其有無其他證據請求調查，表示無
      （本院前審卷二第212頁）。從而原確定判決以此比對A女
      於106年3月15日、16日與聲請人性交過程之互動情形，作
      為認定聲請人係於106年3月16日對A女為強制性交行為之
      依據，難認有誤。
　　⒊聲請人謂其於本案第一審（即原審）審理時提出再審，經
      臺北地院以106年度聲再字第27號審理，認該案尚未判決
      確定，因此認為聲請人提起再審之程序不合法，裁定駁回
      聲請確定，有本院被告前案紀錄表及上開裁定可參（本院
      卷第87、489頁），而聲請人於該案係檢附其與A女於103
      年12月11日之對話譯文，有該聲請再審狀暨載明檢附之證
      物為「103年12月11日錄音譯文2頁」可參（臺北地院106
      聲再27卷第1至17頁），而該對話譯文之原始錄音檔案，
      係採自聲請人遭扣案之三星廠牌、型號GT-18552、白色行
      動電話內，有自願受搜同意書、扣押筆錄、扣押物品目錄
      表、扣押物品收據（104偵1439卷一第17至20頁）、臺北
      市政府警察局萬華分局移送證物三星行動電話正反面照片
      、臺北地檢署收受贓證物品清單（104偵1439卷二第31至3
      3頁）、法務部調查局105年5月23日調資伍字第105032552
      40號函附資安鑑識實驗室鑑定報告（案件編號：105086、
      報告日期：105年5月23日，原審卷一第162至167頁反面，
      檢附之採證結果光碟置於同卷末證物袋內）可佐。顯非所
      指之103年12月16日錄音內容。且觀之該譯文內容，對照
      原審或前審歷次勘驗之錄影或錄音檔案內容（原審卷二第
      90至96頁反面、第104頁至第117頁反面、第129至140頁、
      第157至159頁；本院前審卷二第8至24頁、第46至52頁、
      第52至56頁、第57至63頁），亦未見有何前後接續錄製之
      情形。是聲請人以103年12月11日之錄音檔暨譯文作為其
      無強制性交犯行之新證據聲請再審，難認與本案有關。
四、綜上所述，聲請人所指各項證據，已經原確定判決調查、考
    量，並納入審酌評價，或未見以之單獨或綜合評價結果，有
    何新事實，足以影響原確定判決認事用法、論罪科刑，所提
    之新證據於本案亦無相關，聲請人僅係據以對原確定判決認
    定之事實再行爭辯，尚非刑事訴訟法第420條第1項第6款、
    第3項所定之「新事實」或「新證據」，是聲請人聲請再審
    理由，顯與刑事訴訟法第420條第1項第6款規定之要件不符
    ，聲請人徒就原確定判決明確論斷之事項再為爭執，自與法
    不合，從而，本件再審之聲請，為無理由，應予駁回。
五、依刑事訴訟法第434條第1項，裁定如主文。
中　　華　　民　　國　　111 　年　　3 　　月　　3 　　日
                  刑事第十三庭  審判長法　官  洪于智
                                      法　官  黃惠敏
                                      法　官  黃玉婷
以上正本證明與原本無異。
如不服本裁定，應於裁定送達後10日內向本院提出抗告狀。
                                      書記官  傅國軒
中　　華　　民　　國　　111 　年　　3 　　月　　7 　　日